# 同一控制下吸收合并被吸收方的未分配利润可以分配吗

提问人：helencrowhhy 时间：2018-08-20 14:00:47
如题，A,B是兄弟公司，B被A吸收合并，B原账面有的未分配利润，可以合并后继续分配吗？

回答人：chenyiwei
不可以。A取得B的净资产账面价值超出A因本次吸收合并而增加的实收资本的差额部分，在A的个别报表中应计入“资本公积——资本溢价”，故不能用于分配。如要分配，应在吸收合并日之前即完成。

提问人：lonelydance 时间：2018-08-20 21:19:17
陈版，这个不应该一体化处理，即将股本溢价恢复为留存收益吗

回答人：chenyiwei
利润分配是依据单户报表层面的未分配利润，但“一体化处理，即将股本溢价恢复为留存收益”只体现在合并报表层面。